---
title: "Functies in R"
author: "Remko Duursma"
date: "28 Mei 2020"
output: 
  ioslides_presentation:
    widescreen: true
---
  
  
## R & Rstudio Advanced | "Dag" 2 - Deel 2
  


- Motivatie: schrijf je eigen functies
- Eenvoudige functies
- Batch analysis: gebruik functies om veel analyses tegelijk te doen
- Functies: extra tips & tricks



## Waarom zou ik mijn eigen functies schrijven?

*Een script is toch ook prima?*

1. Vermijden van duplicatie van code
2. Leesbaar maken van complexe code
3. Voorkom fouten door hergebruik standaard functies
4. Batch analysis: veel analyses in 1 stap
5. Ontwikkel een verzameling van generieke functies (R packages)


## Duplicatie van code

*Wat is er mis met Ctrl-C, Ctrl-V?*

- Slechts 1 definitie van de functie, meerdere toepassingen
- Wil je iets aanpassen? Dat hoeft alleen in de functie definitie.
- Functie definities kunnen in een apart script: minder code in het 'main' script



## Leesbaar maken van complexe code (1)

```{r}
library(stringr)
melding <- "Hoofdstraat 12, 5524 AJ, Geeneveen"
pc <- str_extract(melding, "[0-9]{4}[[:space:]]+[a-zA-Z]{2}")
pc_ns <- str_replace(pc, "[[:space:]]", "")
out <- str_replace(melding, pc, pc_ns)
out[is.na(out)] <- melding[is.na(out)]
out
```


## Leesbaar maken van complexe code (2)

```{r}
# ./R/functies.R
remove_postcode_space <- function(x){
  pc <- stringr::str_extract(x, "[0-9]{4}[[:space:]]+[a-zA-Z]{2}")
  pc_ns <- stringr::str_replace(pc, "[[:space:]]", "")
  out <- stringr::str_replace(x, pc, pc_ns)
  out[is.na(out)] <- x[is.na(out)]
out
}

# main.R
remove_postcode_space("Hoofdstraat 12, 5524 AJ, Geeneveen")

```


## Voorkom fouten door hergebruik standaard functies

Dit kan, maar weet je zeker dat je nooit een typefout maakt?

```{r eval = FALSE}
mijndata$afstand_km <- mijndata$afstand_mijl / 0.6214
```

Beter om conversie functies te schrijven, met een duidelijke naam:

```{r eval = FALSE}
mijl_naar_kilometer <- function(x){
  x / 0.6214
}

mijndata <- mutate(mijndata,
                   afstand_km = mijl_naar_kilometer(afstand_mijl))
```


## Batch analysis (1)

Komt dit bekend voor?

```{r eval=FALSE}
data_a <- filter(mijndata, groep == "A")
fit_a <- lm(y ~ x, data = data_a)
summary(fit_a)

data_b <- filter(mijndata, groep == "B")
fit_b <- lm(y ~ x, data = data_b)
summary(fit_b)
```




## Batch analysis (2)

Een meer algemene oplossing:

```{r eval=FALSE}
model_fits <- split(mijndata, mijndata$groep) %>%
  lapply(., function(data)lm(y ~ x, data = data))

lapply(model_fits, summary)
```





  